Minutes et répertoires du notaire Antoine Albert LAVERNE, 4 février 1871 - 22 février 1900 (étude IX)
Archives nationales
Minutes et répertoires du notaire Antoine Albert LAVERNE (étude IX)
4 février 1871 - 22 février 1900
MC/ET/IX/1423 - MC/ET/IX/1621, MC/RE/IX/24 - MC/RE/IX/26
Etude IX; Laverne, Antoine Albert
Archives nationales de France
Minutes et répertoires: la loi 2008-696 du 15 juillet 2008 relative aux archives a fixé à 75 ans à compter de la date de l'acte, ou à 25 ans à compter de la date du décès de l'intéressé si ce délai est plus bref, le délai de communication des minutes et répertoires des notaires; ce délai est porté à 100 ans à compter de la date de l'acte si le document se rapporte à un mineur (code du Patrimoine, articles L213-2, 4e d et 5e).
Autres documents de l'étude (dossiers de clients, comptabilité...): s'agissant d'archives privées, ces documents sont communicables selon les modalités fixées par le déposant ou le donateur.
Certains documents ne sont pas accessibles en raison de leur mauvais état de conservation.
Versement
Accès aux instruments de recherche de tous les notaires de l’étude IX
Archives de l'étude IX
- Minutes de Antoine Albert LAVERNE, 4 février 1871 - 21 février 1900; MC/ET/IX/1423 - MC/ET/IX/1621
  - Minutes. 1871, 4 février - mars, 4 février - mars 1871; MC/ET/IX/1423
    Informations complémentaires:
    Aucun acte en avril et mai.
    Informations concernant le classement:
    Le niveau inférieur de description, quand il existe, correspond aux minutes d'actes. Toutes les minutes ne sont pas forcément décrites une à une. Les descriptions de ces minutes sont plus ou moins détaillées.
  - Minutes. 1871, juin - 1871, juillet, juin 1871 - juillet 1871; MC/ET/IX/1424
  - Minutes. 1871, août - 1871, septembre, août 1871 - septembre 1871; MC/ET/IX/1425
  - Minutes. 1871, octobre - 1871, novembre, octobre 1871 - novembre 1871; MC/ET/IX/1426
    - Bail pour six, neuf ou douze ans par les héritiers de Claude Jean-Baptiste Boucher, et Anne Judith Célestine Caillou, son épouse, à Dominique Guillaume de Arozaréna, propriétaire, demeurant à l'hôtel Richmond, 11, rue du Helder, et Paul Bacard, photographe, demeurant 31, boulevard de Bonne-Nouvelle, d'une maison située 4, rue Frochot. Loyer annuel de 5 000 francs les neuf premières années, puis 5 500 francs les trois dernières., 2 novembre 1871; MC/ET/IX/1426
      Origine de l'information:
      De l'image fixe à l'image animée (1820-1910), documents du Minutier central des notaires de Paris relatifs à l'histoire des photographes et de la photographie, par Marc Durand, Paris, Archives nationales, 2013 (sous presse), notice n° 165 (version dématérialisée de l'instrument de recherche, les notices biographiques et compléments de descriptions d'actes ne se trouvent que sur la version papier de l'ouvrage, voir contexte dans le Plan d’orientation général - Notaires de Paris, guides thématiques du Minutier).
      Date de révision: 2011
      Date de création de la notice: 2010
      Arozaréna, Dominique Guillaume de; Boucher, Claude Jean-Baptiste; Caillou, Judith Célestine; Bacard, Paul; Frochot (rue); Helder (rue du); Bonne-Nouvelle (boulevard de); bail
  - Minutes. 1871, décembre, décembre 1871; MC/ET/IX/1427
  - Minutes. 1872, janvier, janvier 1872; MC/ET/IX/1428
  - Minutes. 1872, février, février 1872; MC/ET/IX/1429
  - Minutes. 1872, mars, mars 1872; MC/ET/IX/1430
  - Minutes. 1872, avril, avril 1872; MC/ET/IX/1431
  - Minutes. 1872, mai, mai 1872; MC/ET/IX/1432
  - Minutes. 1872, juillet - 1872, août, juillet 1872 - août 1872; MC/ET/IX/1433
  - Minutes. 1872, septembre - 1872, octobre, septembre 1872 - octobre 1872; MC/ET/IX/1434
  - Minutes. 1872, novembre - 1872, décembre, novembre 1872 - décembre 1872; MC/ET/IX/1435
  - Minutes. 1873, janvier - 1873, février, janvier 1873 - février 1873; MC/ET/IX/1436
  - Minutes. 1873, mars - 1873, avril, mars 1873 - avril 1873; MC/ET/IX/1437
  - Minutes. 1873, mai - 1873, juin, mai 1873 - juin 1873; MC/ET/IX/1438
  - Minutes. 1873, juillet - 1873, août, juillet 1873 - août 1873; MC/ET/IX/1439
  - Minutes. 1873, septembre - 1873, décembre, septembre 1873 - décembre 1873; MC/ET/IX/1440
  - Minutes. 1874, janvier - 1874, mars, janvier 1874 - mars 1874; MC/ET/IX/1441
  - Minutes. 1874, avril - 1874, juin, avril 1874 - juin 1874; MC/ET/IX/1442
  - Minutes. 1874, juillet - 1874, août, juillet 1874 - août 1874; MC/ET/IX/1443
  - Minutes. 1874, septembre - 1874, octobre, septembre 1874 - octobre 1874; MC/ET/IX/1444
  - Minutes. 1874, novembre - 1874, décembre, novembre 1874 - décembre 1874; MC/ET/IX/1445
  - Minutes. 1875, janvier - 1875, février, janvier 1875 - février 1875; MC/ET/IX/1446
    - Présentation de compte de tutelle par le comte Louis François Anne Hector de Galard-Sal de Bru, propriétaire, demeurant, 11, rue de Courcelles, à son fils, Philippe Marie Hector de Galard-Sal de Bru., 7 février 1876; MC/ET/IX/1446
      À la suite:
      1873, 23 juin Arrêté dudit compte.
      De l'image fixe à l'image animée (1820-1910), documents du Minutier central des notaires de Paris relatifs à l'histoire des photographes et de la photographie, par Marc Durand, Paris, Archives nationales, 2013 (sous presse), notice n° 2048 (version dématérialisée de l'instrument de recherche, les notices biographiques et compléments de descriptions d'actes ne se trouvent que sur la version papier de l'ouvrage, voir contexte dans le Plan d’orientation général - Notaires de Paris, guides thématiques du Minutier).
      Galard-Sal de Bru, Louis François Anne Hector de; Galard Sal de Bru, Philippe Marie Hector de; Courcelles (rue de); compte de tutelle
  - Minutes. 1875, mars - 1875, avril, mars 1875 - avril 1875; MC/ET/IX/1447
    - Vente par Jean Jacques Richefeu, propriétaire, et Louise Marie Mariton, son épouse, demeurant à Paris, place Saint-Michel, n° 5, à Emile Auguste Herrenschmidt, propriétaire à Paris, rue des Marais, n° 35, d'un hôtel à Paris, boulevard Montparnasse, n° 140., 30 avril 1875; MC/ET/IX/1447
      Elévation.
      Mention dans le répertoire du notaire coté:
      MC/RE/IX/24
      Actes signalés par Thierry Boudignon, 2003-2012 (base de données migrée: voir contexte dans le Plan d’orientation général - Notaires de Paris, guides thématiques du Minutier).
      Date de création de la notice: 2012
      acte de vente; Saint-Michel (place); Marais (rue des); Richefeu, Jean Jacques; Mariton, Louise Marie; Herrenschmidt, Emile Auguste
  - Minutes. 1875, mai - 1875, juin, mai 1875 - juin 1875; MC/ET/IX/1448
    - Procès-verbal d'ouverture des opérations de liquidation des reprises de Florence Constance Robart, contre son mari, Achille Joseph Défossé, tous deux photographes, demeurant 19, boulevard Saint-Denis, dont elle est séparée de biens par jugement du tribunal de première instance de la Seine, en date du 21 avril 1875., 3 mai 1875; MC/ET/IX/1448
      De l'image fixe à l'image animée (1820-1910), documents du Minutier central des notaires de Paris relatifs à l'histoire des photographes et de la photographie, par Marc Durand, Paris, Archives nationales, 2013 (sous presse), notice n° 1331 (version dématérialisée de l'instrument de recherche, les notices biographiques et compléments de descriptions d'actes ne se trouvent que sur la version papier de l'ouvrage, voir contexte dans le Plan d’orientation général - Notaires de Paris, guides thématiques du Minutier).
      Robart, Florence Constance; Défossé, Achille Joseph; Saint-Denis (boulevard); procès-verbal
  - Minutes. 1875, juillet - 1875, août, juillet 1875 - août 1875; MC/ET/IX/1449
  - Minutes. 1875, septembre - 1875, octobre, septembre 1875 - octobre 1875; MC/ET/IX/1450
    - Contrat de mariage sous le régime de la séparation de biens entre Eugène Joseph Desfossé, employé chez son père, Eugène Desfossé, fabricant des papiers peints, demeurant 223, rue du Faubourg-Saint-Antoine, et Héloïse Valentine Penabert, fille de Jean Georges Penabert, demeurant 31, passage du Havre., 16 octobre 1875; MC/ET/IX/1450
      De l'image fixe à l'image animée (1820-1910), documents du Minutier central des notaires de Paris relatifs à l'histoire des photographes et de la photographie, par Marc Durand, Paris, Archives nationales, 2013 (sous presse), notice n° 3950 (version dématérialisée de l'instrument de recherche, les notices biographiques et compléments de descriptions d'actes ne se trouvent que sur la version papier de l'ouvrage, voir contexte dans le Plan d’orientation général - Notaires de Paris, guides thématiques du Minutier).
      Desfossé, Eugène Joseph; Desfossé, Eugène; Penabert, Jean Georges; Penabert, Héloïse Valentine; Havre (passage du); Faubourg-Saint-Antoine (rue du); contrat de mariage
  - Minutes. 1875, novembre - 1875, décembre, novembre 1875 - décembre 1875; MC/ET/IX/1451
  - Minutes. 1876, janvier - 1876, février, janvier 1876 - février 1876; MC/ET/IX/1452
  - Minutes. 1876, mars - 1876, avril, mars 1876 - avril 1876; MC/ET/IX/1453
  - Minutes. 1876, mai, mai 1876; MC/ET/IX/1454
  - Minutes. 1876, juin, juin 1876; MC/ET/IX/1455
  - Minutes. 1876, juillet - 1876, septembre, juillet 1876 - septembre 1876; MC/ET/IX/1456
  - Minutes. 1876, octobre, octobre 1876; MC/ET/IX/1457
  - Minutes. 1876, novembre - 1876, décembre, novembre 1876 - décembre 1876; MC/ET/IX/1458
    - Contrat de mariage sous le régime de la séparation de biens entre Narcisse Virgilio Diaz de La Pena, veuf avec deux enfants de Marie Bichard, artiste peintre, demeurant 50, rue de Rome, et Marie Augustine Gotton-Vel, demeurant 5, rue de la Bienfaisance. Mariage à la mairie du 8e arrondissement de Paris, 4 novembre 1876; MC/ET/IX/1458
      Actes signalés par le personnel du Minutier central des notaires de Paris, 2003-2012 (base de données migrée: voir contexte dans le Plan d’orientation général - Notaires de Paris, guides thématiques du Minutier).
      Date de création de la notice: 2007
      contrat de mariage; Diaz de La Pena, Narcisse Virgilio dit Diaz; Diaz, Narcisse Virgilio (Diaz de La Pena); Bichard, Marie; Gotton-Vel, Marie Augustine; peintre
  - Minutes. 1877, janvier - 1877, février, janvier 1877 - février 1877; MC/ET/IX/1459
  - Minutes. 1877, mars - 1877, avril, mars 1877 - avril 1877; MC/ET/IX/1460
  - Minutes. 1877, mai - 1877, juillet, mai 1877 - juillet 1877; MC/ET/IX/1461
  - Minutes. 1877, août - 1877, octobre, août 1877 - octobre 1877; MC/ET/IX/1462
  - Minutes. 1877, novembre - 1877, décembre, novembre 1877 - décembre 1877; MC/ET/IX/1463
  - Minutes. 1878, janvier - 1878, février, janvier 1878 - février 1878; MC/ET/IX/1464
    - Création de société par Edmond Neukomm, pour l'exploitation d'une librairie éditeur située 54, rue des Ecoles, 5 janvier 1878; MC/ET/IX/1464
      dépôt de pièces; acte de société; Neukomm, Edmond; libraire
    - Vente par Victor Alphonse Pagès, à Edmond Neukomm, d'une librairie éditeur située 54, rue des Ecoles, 5 janvier 1878; MC/ET/IX/1464
      acte de vente; Neukomm, Edmond; Pagès, Victor Alphonse; libraire
  - Minutes. 1878, mars - 1878, avril, mars 1878 - avril 1878; MC/ET/IX/1465
  - Minutes. 1878, mai - 1878, juin, mai 1878 - juin 1878; MC/ET/IX/1466
  - Minutes. 1878, juillet - 1878, août, juillet 1878 - août 1878; MC/ET/IX/1467
  - Minutes. 1878, septembre - 1878, octobre, septembre 1878 - octobre 1878; MC/ET/IX/1468
  - Minutes. 1878, novembre - 1878, décembre, novembre 1878 - décembre 1878; MC/ET/IX/1469
  - Minutes. 1879, janvier - 1879, février, janvier 1879 - février 1879; MC/ET/IX/1470
  - Minutes. 1879, mars - 1879, avril, mars 1879 - avril 1879; MC/ET/IX/1471
  - Minutes. 1879, mai - 1879, juin, mai 1879 - juin 1879; MC/ET/IX/1472
  - Minutes. 1879, juillet, juillet 1879; MC/ET/IX/1473
  - Minutes. 1879, août - 1879, septembre, août 1879 - septembre 1879; MC/ET/IX/1474
    - Création d'une société en nom collectif entre Alfred François Hautecœur et Alfred Jules Hermenegilde Hautecœur, père et fils, tous deux marchands éditeurs d'estampes, demeurant 172, rue de Rivoli, ayant pour objet l'exploitation d'un fonds pour exercer le commerce de marchand éditeur d'estampes, sous la raison sociale, Alfred Hautecœur et fils, établie pour une durée de cinq ans, siège social situé 172, rue de Rivoli., 24 septembre 1879; MC/ET/IX/1474
      1879, 4 novembre Dépôt des pièces de publication.
      De l'image fixe à l'image animée (1820-1910), documents du Minutier central des notaires de Paris relatifs à l'histoire des photographes et de la photographie, par Marc Durand, Paris, Archives nationales, 2013 (sous presse), notice n° 2376 (version dématérialisée de l'instrument de recherche, les notices biographiques et compléments de descriptions d'actes ne se trouvent que sur la version papier de l'ouvrage, voir contexte dans le Plan d’orientation général - Notaires de Paris, guides thématiques du Minutier).
      Hautecœur, Alfred François; Hautecœur, Alfred Jules Hermenegilde; Rivoli (rue de); acte de société
  - Minutes. 1879, octobre - 1879, décembre, octobre 1879 - décembre 1879; MC/ET/IX/1475
  - Minutes. 1880, janvier - 1880, février, janvier 1880 - février 1880; MC/ET/IX/1476
  - Minutes. 1880, mars, mars 1880; MC/ET/IX/1477
  - Minutes. 1880, avril - 1880, mai, avril 1880 - mai 1880; MC/ET/IX/1478
  - Minutes. 1880, juin - 1880, juillet, juin 1880 - juillet 1880; MC/ET/IX/1479
  - Minutes. 1880, août - 1880, octobre, août 1880 - octobre 1880; MC/ET/IX/1480
  - Minutes. 1880, novembre - 1880, décembre, novembre 1880 - décembre 1880; MC/ET/IX/1481
  - Minutes. 1881, janvier - 1881, février, janvier 1881 - février 1881; MC/ET/IX/1482
  - Minutes. 1881, mars - 1881, avril, mars 1881 - avril 1881; MC/ET/IX/1483
    - Contrat de mariage sous le régime de la communauté de biens avec donation au dernier vivant entre Fernand Turgis, éditeur d'estampes, demeurant 61, rue des Écoles, et Marie Laure Oudard, demeurant 43, rue des Martyrs. Mariage à la mairie du 9e arrondissement de Paris., 7 mars 1881; MC/ET/IX/1483
      1881, 13 avril Dépôt des pièces de publication.
      De l'image fixe à l'image animée (1820-1910), documents du Minutier central des notaires de Paris relatifs à l'histoire des photographes et de la photographie, par Marc Durand, Paris, Archives nationales, 2013 (sous presse), notice n° 4818 (version dématérialisée de l'instrument de recherche, les notices biographiques et compléments de descriptions d'actes ne se trouvent que sur la version papier de l'ouvrage, voir contexte dans le Plan d’orientation général - Notaires de Paris, guides thématiques du Minutier).
      Turgis, Fernand; Oudard, Marie Laure; Ecoles (rue des); Martyrs (rue des); contrat de mariage
  - Minutes. 1881, mai, mai 1881; MC/ET/IX/1484
  - Minutes. 1881, juin - 1881, juillet, juin 1881 - juillet 1881; MC/ET/IX/1485
  - Minutes. 1881, août - 1881, septembre, août 1881 - septembre 1881; MC/ET/IX/1486
  - Minutes. 1881, octobre - 1881, novembre, octobre 1881 - novembre 1881; MC/ET/IX/1487
  - Minutes. 1881, décembre, décembre 1881; MC/ET/IX/1488
  - Minutes. 1882, janvier - 1882, février, janvier 1882 - février 1882; MC/ET/IX/1489
  - Minutes. 1882, mars - 1882, avril, mars 1882 - avril 1882; MC/ET/IX/1490
  - Minutes. 1882, mai - 1882, juin, mai 1882 - juin 1882; MC/ET/IX/1491
  - Minutes. 1882, juillet - 1882, août, juillet 1882 - août 1882; MC/ET/IX/1492
  - Minutes. 1882, septembre - 1882, novembre, septembre 1882 - novembre 1882; MC/ET/IX/1493
    - Dépôt judiciaire d'un testament suivi de deux codicilles olographes d'Alfred François Hautecœur, tous faits à Paris, les 19 février 1881, 15 janvier et 19 mai 1882 à la suite de son décès survenu en son domicile 12, rue de Louvois, le 2 novembre 1882., 6 novembre 1882; MC/ET/IX/1493
      De l'image fixe à l'image animée (1820-1910), documents du Minutier central des notaires de Paris relatifs à l'histoire des photographes et de la photographie, par Marc Durand, Paris, Archives nationales, 2013 (sous presse), notice n° 2378 (version dématérialisée de l'instrument de recherche, les notices biographiques et compléments de descriptions d'actes ne se trouvent que sur la version papier de l'ouvrage, voir contexte dans le Plan d’orientation général - Notaires de Paris, guides thématiques du Minutier).
      Hautecœur, Alfred François; Louvois (rue de); testament
  - Minutes. 1882, décembre, décembre 1882; MC/ET/IX/1494
    - Vente par Marie Adélaïde Jullien, blanchisseuse, veuve de François Antoine Maugest, demeurant 25, rue Hortense à Rueil-Malmaison (Hauts-de-Seine) à Alfred Jules Hermenegilde Hautecœur, marchand éditeur d'estampes, demeurant 172, rue de Rivoli, d'un terrain de 5 285,98 m², situé à Rueil-Malmaison, pour la somme principale de 14 500 francs., 15 décembre 1882; MC/ET/IX/1494
      De l'image fixe à l'image animée (1820-1910), documents du Minutier central des notaires de Paris relatifs à l'histoire des photographes et de la photographie, par Marc Durand, Paris, Archives nationales, 2013 (sous presse), notice n° 2380 (version dématérialisée de l'instrument de recherche, les notices biographiques et compléments de descriptions d'actes ne se trouvent que sur la version papier de l'ouvrage, voir contexte dans le Plan d’orientation général - Notaires de Paris, guides thématiques du Minutier).
      Jullien, Marie Adélaïde; Maugest, François Antoine; Hautecœur, Alfred Jules Hermenegilde; Rivoli (rue de); Rueil-Malmaison (Hauts-de-Seine); acte de vente
  - Minutes. 1883, janvier - 1883, février, janvier 1883 - février 1883; MC/ET/IX/1495
  - Minutes. 1883, mars - 1883, avril, mars 1883 - avril 1883; MC/ET/IX/1496
  - Minutes. 1883, mai, mai 1883; MC/ET/IX/1497
  - Minutes. 1883, juin - 1883, juillet, juin 1883 - juillet 1883; MC/ET/IX/1498
  - Minutes. 1883, août - 1883, septembre, août 1883 - septembre 1883; MC/ET/IX/1499
  - Minutes. 1883, octobre, octobre 1883; MC/ET/IX/1500
  - Minutes. 1883, novembre, novembre 1883; MC/ET/IX/1501
  - Minutes. 1883, décembre, décembre 1883; MC/ET/IX/1502
  - Minutes. 1884, janvier, janvier 1884; MC/ET/IX/1503
  - Minutes. 1884, février, février 1884; MC/ET/IX/1504
  - Minutes. 1884, mars - 1884, avril, mars 1884 - avril 1884; MC/ET/IX/1505
  - Minutes. 1884, mai, mai 1884; MC/ET/IX/1506
  - Minutes. 1884, juin, juin 1884; MC/ET/IX/1507
  - Minutes. 1884, juillet - 1884, septembre, juillet 1884 - septembre 1884; MC/ET/IX/1508
  - Minutes. 1884, octobre - 1884, novembre, octobre 1884 - novembre 1884; MC/ET/IX/1509
  - Minutes. 1884, décembre, décembre 1884; MC/ET/IX/1510
  - Minutes. 1885, janvier - 1885, février, janvier 1885 - février 1885; MC/ET/IX/1511
  - Minutes. 1885, mars, mars 1885; MC/ET/IX/1512
  - Minutes. 1885, avril - 1885, mai, avril 1885 - mai 1885; MC/ET/IX/1513
  - Minutes. 1885, juin, juin 1885; MC/ET/IX/1514
  - Minutes. 1885, juillet, juillet 1885; MC/ET/IX/1515
  - Minutes. 1885, août - 1885, septembre, août 1885 - septembre 1885; MC/ET/IX/1516
  - Minutes. 1885, octobre - 1885, novembre, octobre 1885 - novembre 1885; MC/ET/IX/1517
  - Minutes. 1885, décembre, décembre 1885; MC/ET/IX/1518
  - Minutes. 1886, janvier - 1886, février, janvier 1886 - février 1886; MC/ET/IX/1519
  - Minutes. 1886, mars, mars 1886; MC/ET/IX/1520
  - Minutes. 1886, avril - 1886, mai, avril 1886 - mai 1886; MC/ET/IX/1521
  - Minutes. 1886, juin, juin 1886; MC/ET/IX/1522
  - Minutes. 1886, juillet, juillet 1886; MC/ET/IX/1523
  - Minutes. 1886, août - 1886, septembre, août 1886 - septembre 1886; MC/ET/IX/1524
  - Minutes. 1886, octobre - 1886, novembre, octobre 1886 - novembre 1886; MC/ET/IX/1525
  - Minutes. 1886, décembre, décembre 1886; MC/ET/IX/1526
  - Minutes. 1887, janvier, janvier 1887; MC/ET/IX/1527
  - Minutes. 1887, février, février 1887; MC/ET/IX/1528
  - Minutes. 1887, mars, mars 1887; MC/ET/IX/1529
  - Minutes. 1887, avril, avril 1887; MC/ET/IX/1530
  - Minutes. 1887, mai - 1887, juin, mai 1887 - juin 1887; MC/ET/IX/1531
  - Minutes. 1887, juillet - 1887, août, juillet 1887 - août 1887; MC/ET/IX/1532
  - Minutes. 1887, septembre - 1887, octobre, septembre 1887 - octobre 1887; MC/ET/IX/1533
  - Minutes. 1887, novembre, novembre 1887; MC/ET/IX/1534
  - Minutes. 1887, décembre, décembre 1887; MC/ET/IX/1535
  - Minutes. 1888, janvier - 1888, février, janvier 1888 - février 1888; MC/ET/IX/1536
  - Minutes. 1888, mars, mars 1888; MC/ET/IX/1537
  - Minutes. 1888, avril - 1888, mai, avril 1888 - mai 1888; MC/ET/IX/1538
  - Minutes. 1888, juin, juin 1888; MC/ET/IX/1539
  - Minutes. 1888, juillet, juillet 1888; MC/ET/IX/1540
  - Minutes. 1888, août - 1888, septembre, août 1888 - septembre 1888; MC/ET/IX/1541
  - Minutes. 1888, octobre - 1888, novembre, octobre 1888 - novembre 1888; MC/ET/IX/1542
  - Minutes. 1888, décembre, décembre 1888; MC/ET/IX/1543
  - Minutes. 1889, janvier - 1889, février, janvier 1889 - février 1889; MC/ET/IX/1544
  - Minutes. 1889, mars - 1889, mai, mars 1889 - mai 1889; MC/ET/IX/1545
  - Minutes. 1889, juin, juin 1889; MC/ET/IX/1546
  - Minutes. 1889, juillet - 1889, août, juillet 1889 - août 1889; MC/ET/IX/1547
  - Minutes. 1889, septembre, septembre 1889; MC/ET/IX/1548
  - Minutes. 1889, octobre, octobre 1889; MC/ET/IX/1549
  - Minutes. 1889, novembre - 1889, décembre, novembre 1889 - décembre 1889; MC/ET/IX/1550
  - Minutes. 1890, janvier - 1890, février, janvier 1890 - février 1890; MC/ET/IX/1551
  - Minutes. 1890, mars - 1890, avril, mars 1890 - avril 1890; MC/ET/IX/1552
  - Minutes. 1890, mai - 1890, juin, mai 1890 - juin 1890; MC/ET/IX/1553
  - Minutes. 1890, juillet - 1890, août, juillet 1890 - août 1890; MC/ET/IX/1554
  - Minutes. 1890, septembre - 1890, octobre, septembre 1890 - octobre 1890; MC/ET/IX/1555
  - Minutes. 1890, novembre - 1890, décembre, novembre 1890 - décembre 1890; MC/ET/IX/1556
  - Minutes. 1891, janvier - 1891, février, janvier 1891 - février 1891; MC/ET/IX/1557
  - Minutes. 1891, mars - 1891, avril, mars 1891 - avril 1891; MC/ET/IX/1558
  - Minutes. 1891, mai - 1891, juin, mai 1891 - juin 1891; MC/ET/IX/1559
  - Minutes. 1891, juillet - 1891, août, juillet 1891 - août 1891; MC/ET/IX/1560
  - Minutes. 1891, septembre - 1891, octobre, septembre 1891 - octobre 1891; MC/ET/IX/1561
  - Minutes. 1891, novembre - 1891, décembre, novembre 1891 - décembre 1891; MC/ET/IX/1562
  - Minutes. 1892, janvier - 1892, février, janvier 1892 - février 1892; MC/ET/IX/1563
  - Minutes. 1892, mars - 1892, avril, mars 1892 - avril 1892; MC/ET/IX/1564
  - Minutes. 1892, mai, mai 1892; MC/ET/IX/1565
  - Minutes. 1892, juin, juin 1892; MC/ET/IX/1566
  - Minutes. 1892, juillet - 1892, août, juillet 1892 - août 1892; MC/ET/IX/1567
  - Minutes. 1892, septembre - 1892, octobre, septembre 1892 - octobre 1892; MC/ET/IX/1568
  - Minutes. 1892, novembre, novembre 1892; MC/ET/IX/1569
  - Minutes. 1892, décembre, décembre 1892; MC/ET/IX/1570
  - Minutes. 1893, janvier - 1893, février, janvier 1893 - février 1893; MC/ET/IX/1571
  - Minutes. 1893, mars, mars 1893; MC/ET/IX/1572
  - Minutes. 1893, avril, avril 1893; MC/ET/IX/1573
  - Minutes. 1893, mai, mai 1893; MC/ET/IX/1574
  - Minutes. 1893, juin - 1893, juillet, juin 1893 - juillet 1893; MC/ET/IX/1575
  - Minutes. 1893, août - 1893, septembre, août 1893 - septembre 1893; MC/ET/IX/1576
  - Minutes. 1893, octobre - 1893, novembre, octobre 1893 - novembre 1893; MC/ET/IX/1577
  - Minutes. 1893, décembre, décembre 1893; MC/ET/IX/1578
  - Minutes. 1894, janvier - 1894, février, janvier 1894 - février 1894; MC/ET/IX/1579
  - Minutes. 1894, mars - 1894, avril, mars 1894 - avril 1894; MC/ET/IX/1580
  - Minutes. 1894, mai, mai 1894; MC/ET/IX/1581
  - Minutes. 1894, juin, juin 1894; MC/ET/IX/1582
    - Vente par Henri Jean Emile Bénard, architecte et propriétaire, et Marie Aline Sauvalle, son épouse, demeurant à Paris, boulevard Péreire, n° 29, au baron Fernand Antoine Vidal de Lévy, propriétaire, demeurant à Paris, Faubourg-Saint-Honoré, n° 223, d'un hôtel particulier situé rue du Printemps, n°20, 15 juin 1894; MC/ET/IX/1582
      Acte signalé par le personnel du Minutier central des notaires de Paris.